【裁判字號】    88,易,4893
【裁判日期】    890303
【裁判案由】    竊佔
【裁判全文】
臺灣高雄地方法院刑事判決                        八十八年度易字第四八九三號
    公  訴  人  臺灣高雄地方法院檢察署檢察官
    被      告  甲○○
右列被告因竊佔案件，經檢察官提起公訴（八十八年度偵字第二五０七八號），本院
判決如左：
    主  文
甲○○意圖為自己不法之利益，而竊佔他人之不動產，處有期徒刑參月。
    事  實
一、甲○○意圖為自己不法之利益，於民國八十八年一月間某日，竊佔由高雄市政府
    教育局管理之高雄市○○區○○段二０二０地號土地，其上面積二九四．五三平
    方公尺 (如附圖Ａ所示），即坐落門牌高雄市○○區○○街十四號圍牆內土地及
    建物，及面積九四．九四平方公尺 (如附圖Ｂ所示），即該圍牆南側人行通道，
    總計面積三八九．四七平方公尺，做為其經營舊貨買賣之居住及堆放舊貨場所，
    經高雄市政府教育局人員多次催討，均未置理。嗣經教育局派員清理前開圍牆外
    人行通道後，甲○○仍繼續佔用該圍內土地及建物供己使用。
二、案經高雄市政府警察局苓雅分局報請台彎高雄地方法院檢察署檢察官偵查起訴。
    理  由
一、訊之被告甲○○供認右揭犯罪事實不諱，並經證人即高雄市政府教育局第五科股
    長廖文卿先後於警、偵訊及本院訊問時指陳發現被告竊佔、催其遷離等各情明確
    ，復有土地所有權狀、土地登記簿謄本暨現場圖各一件、高雄市政府教育局函二
    件、協調會紀錄、切結書各一件等在卷可資佐證，及經本院會同高雄市政府地政
    處新興地政事務所前往現場勘查測量，製有勘驗筆錄、土地複丈成果圖等存卷為
    憑，堪認被告自白與事實相符，足以採信；其罪證明確，犯行堪以認定。
二、核被告所為，係犯刑法第三百二十條第二項之竊佔罪。另被告固辯稱：業已自上
    址搬遷云云，惟本院前往現場履勘時，被告迄未遷離，有右勘驗筆錄可考，被告
    又迄未提出相關事證以資證明，尚難資為其犯後態度之參酌。爰審酌被告犯罪之
    動機、手段，及其品性、生活狀況、智識程度、於人煙稠密處堆置舊貨雜物，有
    礙居民衛生等犯罪所生之損害，及犯罪後態度等一切情狀，量處如主文所示之刑
    。
據上論斷，應依刑事訴訟法第二百九十九條第一項前段，刑法第三百二十條第二項，
罰金罰鍰提高標準條例第一條前段，判決如主文。
中      華      民      國    八十九    年      三      月      三      日
                                  臺灣高雄地方法院刑事第三庭
                                      法  官  謝  肅  珍
右正本證明與原本無異。
如不服本判決，應於判決送達後十日內，向本院提出上訴狀。
                                      書記官  蔡  善  賢
中    華    民    國      八十九      年      三      月      四      日
附錄所犯法條
刑法第三百二十條第二項
  意圖為自己或第三人不法之所有，而竊取他人之動產者，為竊盜罪，處五年以下有
  期徒刑、拘役或五百元以下罰金。
  意圖為自己或第三人不法利益，而竊佔他人之不動產者，依前項之規定處斷。
  前二項之未遂犯罰之。


司法院資訊處製作；財團法人民間司法改革基金會備份。
